臺灣板橋地方法院刑事判決　　　　　　　100年度訴字第242號
公　訴　人　臺灣板橋地方法院檢察署檢察官
被　　　告　李文松
選任辯護人　彭上華律師
上列被告因違反毒品危害防制條例案件，經檢察官提起公訴（99
年度偵字第13744 、16663 號），本院判決如下：
    主  文
李文松藏匿犯人，累犯，處有期徒刑伍月。又犯如附表所示之販
賣第一級、第二級毒品罪，均累犯，各處如附表所示之刑。又販
賣第一級毒品，累犯，處有期徒刑捌年；扣案之海洛因拾壹包驗
餘淨重共計柒拾柒點柒捌公克、甲基安非他命拾柒包驗餘淨重共
計壹佰拾肆公克均沒收銷燬之；上開海洛因、甲基安非他命之
外包裝袋共計貳拾捌只、電子磅秤壹台均沒收。應執行有期徒刑
拾肆年。扣案之海洛因拾壹包驗餘淨重共計柒拾柒點柒捌公克、
甲基安非他命拾柒包驗餘淨重共計壹佰拾肆公克均沒收銷燬之
；上開海洛因、甲基安非他命之外包裝袋共計貳拾捌只、電子磅
秤壹台均沒收；販賣所得新臺幣萬仟柒佰元沒收之。
    事  實
一、李文松（綽號阿松、松哥）有違反藥事法、麻醉藥品管理條
    例及毒品危害防制條例等前科。前因連續轉讓第一級毒品案
    件，經本院以92年度訴字第1275號刑事判決判處有期徒刑一
    年二月確定，嗣於民國96年2 月16日縮短刑期假釋出監並付
    保護管束，迄至同年5 月20日假釋期滿假釋未經撤銷以已執
    行論。
二、李文松明知鄭智偉（綽號阿偉），因違反毒品危害防制條例
    案件，經臺灣板橋地方法院檢察署於98年11月27日發布通緝
    ，為依法應逮捕之人，仍基於藏匿犯人之犯意，自99年4 月
    初起，提供其位於臺北縣五股鄉（現改制為新北市五股區，
    下同）四維路135 巷6 號8 樓之租屋處供鄭智偉一同居住而
    藏匿之。
三、李文松、賴佳妮、鄭智偉均明知海洛因及甲基安非他命屬毒
    品危害防制條例第2 條第2 項第1 、2 款所定之第一、二級
    毒品，不得非法販賣、轉讓，竟各基於販賣、轉讓第一級毒
    品海洛因及販賣第二級毒品甲基安非他命之犯意聯絡（各次
    共犯關係，詳如附表共犯欄所示），先由李文松販入毒品海
    洛因、甲基安非他命，再提供0000000000號行動電話門號作
    為聯絡毒品交易之工具，賴佳妮、鄭智偉則負責與與如附表
    所示之購毒者聯絡販賣、轉讓事宜後，於附表所示之時、地
    將各該毒品攜往約定地點交付並收取如附表所示之價金，販
    賣毒品所得財物共計新臺幣（下同）三萬三千七百元（起訴
    書誤載為三萬六千七百元，因其中附表編號12部分誤載為四
    千元）。
四、李文松復基於販賣第一級毒品海洛因及第二級毒品甲基安非
    他命之犯意，於99年6 月2 日下午4 時許，前往桃園縣中壢
    市「丹尼爾汽車旅館」，向真實姓名年籍不詳、綽號「細漢
    仔」之成年男子以各十五萬元之價格販入海洛因十一包（驗
    餘淨重共計77.78 公克，純質淨重共計39.51 公克）、甲基
    安非他命十七包（驗餘淨重共計134 公克、純質淨重共計
    125.5 公克），及以四百元購入電子磅砰一個等物。嗣於同
    日晚間8 時44分許，為警持搜索票在其位於臺北縣五股鄉○
    ○路81 號13 樓之34住處查獲，並當場扣得上開海洛因十一
    包、甲基安非他命十七包、電子磅砰一台、現金四十萬元、
    吸食器四組、分裝袋一批、電擊棒一隻、行動電話六具、海
    洛因殘渣袋三個及甲基安非他命殘渣袋四個等物。
五、案經臺灣板橋地方法院檢察署檢察官指揮臺北市政府警察局
    松山分局移送偵查起訴。
    理  由
一、證人即同案被告江美靜、證人吳建賢、彭得貴、謝定宏於偵
    查中所為之證述、證人即同案被告賴佳妮、鄭智偉、證人林
    彥宏、廖啟明、高德幸於警詢及偵查中所為之證述，雖均係
    被告李文松以外之人於審判外之陳述，然經本院於審判期日
    調查證據時提示被告、辯護人並告以要旨後，被告及辯護人
    並未於言詞辯論終結前就證據能力方面聲明異議，本院審酌
    上開證人或為被告之友人，或係單純向被告購買毒品者，前
    與被告均無怨隙，衡情當無曲詞搆陷被告之動機，是上開證
    人於案發後記憶猶新之際所為之證述，可信性甚高，如引為
    證據應屬適當，依刑事訴訟法第159 條之5 規定，即有證據
    能力，合先敘明。
二、前揭事實業據被告於偵查及本院審理中均坦承不諱，核與證
    人即同案被告江美靜、證人吳建賢、彭得貴、謝定宏於偵查
    中所為之證述、證人即同案被告賴佳妮、鄭智偉、證人林彥
    宏、廖啟明、高德幸於警詢及偵查中所為之證述相符，並有
    鄭智偉之通緝簡表、被告及同案被告賴佳妮、鄭智偉所持用
    0000000000門號行動電話與證人謝定宏、彭得貴、高德幸、
    廖啟明、林彥宏、吳建賢等人於附表所示時間相互聯繫之通
    訊監察譯文各一份在卷可按，暨毒品海洛因十一包（驗餘淨
    重共計77.78 公克，純質淨重共計39.51 公克）、甲基安非
    他命十七包（驗餘淨重共計134 公克、純質淨重共計125.5
    公克），及電子磅砰一台扣案可資佐證。前揭扣案毒品經送
    鑑定後，確實分別含有海洛因、甲基安非他命成分等情，復
    有法務部調查局濫用藥物實驗室99年6 月23日調科壹字第09
    923013770 號鑑定書、內政部警政署刑事警察局99年6 月11
    日刑鑑字第0990078491號鑑定書各一份在卷可按，被告不利
    於己之自白既有上開證據足資補強，應堪信為真實。據此，
    本案事證明確，被告犯行堪以認定。
三、論罪科刑部分：
(一)核被告就犯罪事實二部分所為，係犯刑法第164 條第1 項之
    藏匿人犯罪。就犯罪事實四部分所為，係犯毒品危害防制條
    例第4 條第1 項之販賣第一級毒品罪及同條第2 項之販賣第
    二級毒品罪。就犯罪事實三部分所為，則係犯如附表所示各
    該毒品危害防制條例第4 條第1 項之販賣第一級毒品罪及同
    條第2 項之販賣第二級毒品罪。就附表編號15部分，另犯上
    開販賣第二級毒品罪，就附表編號11、13、14部分，則另犯
    同條例第8 條第1 項之轉讓第一級毒品罪。被告就犯罪事實
    三部分所示之各次犯行，與賴佳妮、鄭智偉二人各有犯意聯
    絡、行為分擔（各次共犯關係，詳如附表共犯欄所示），均
    為共同正犯。被告販賣、轉讓前持有海洛因、甲基安非他命
    之低度行為，均為其販賣第一級、第二級毒品、轉讓第一級
    毒品之高度行為所吸收，不另論罪。被告就犯罪事實四部分
    ，及犯罪事實三中附表編號15部分，係以一行為同時觸犯販
    賣第一級毒品、第二級毒品罪，就附表編號11、13、14部分
    ，則係以一行為同時觸犯販賣第二級毒品罪及轉讓第一級毒
    品罪，皆為想像競合犯，各應依刑法第55條之規定從一重依
    販賣第一級毒品罪、販賣第二級毒品罪處斷。又被告於偵查
    及審判中均自白其犯行，依毒品危害防制條例第17條第2 項
    之規定，就犯罪事實三、四所示之販賣第一級毒品、販賣第
    二級毒品罪部分，均應減輕其刑。又被告所犯上開藏匿人犯
    罪、販賣第一級毒品十三罪及販賣第二級毒品五罪間，犯意
    各別，行為互殊，應予分論併罰。
(二)被告前因連續轉讓第一級毒品案件，經本院以92年度訴字第
    1275號刑事判決判處有期徒刑一年二月確定，嗣於96年2 月
    16日縮短刑期假釋出監並付保護管束，迄至同年5 月20日假
    釋期滿假釋未經撤銷以已執行論乙節，有臺灣高等法院被告
    前案紀錄表一份在卷可按，其受有期徒刑執行後五年內，故
    意再犯本件有期徒刑以上之各罪，均為累犯，皆應依刑法第
    47條第1 項之規定加重其刑。就所犯販賣第一級、第二級毒
    品罪部分，並與前揭減輕其刑之規定先加後減之。
(三)本院爰審酌被告有前述犯罪前科，有上開被告前案紀錄表一
    份在卷可按，可徵其素行不佳，其明知鄭智偉為通緝犯，仍
    加以藏匿，阻礙司法機關查緝通緝犯之迅速確實性，就販賣
    毒品部分，被告犯罪之動機均在於貪圖不法利益、其販賣毒
    品對國民健康及社會治安之危害甚深，然其於偵查及本院審
    理時均坦承犯行、態度良好，兼衡被告所販賣海洛因、甲基
    安非他命數量輕微，各次販賣海洛因、甲基安非他命之金額
    均僅數千元，獲取之利益不高，犯罪情狀尚非重大等一切情
    狀，認縱科以法定最低刑度即無期徒刑、有期徒刑七年，猶
    有情輕法重過苛之憾，在客觀上足以引起一般人之同情，堪
    予憫恕，爰依刑法第59條之規定，均酌量減輕其刑，而各量
    處主文及如附表主文欄所示之刑，並定其應執行之刑，以資
    懲儆。又公訴意旨雖請求併科罰金六十萬元，惟查本案被告
    定應執行刑後之刑期已達有期徒刑十四年，且其甫販入價值
    共計三十萬元之前揭毒品復已遭扣案，已受相當嚴厲之刑罰
    ，本院認已無再併科罰金之必要，併此敘明。
(四)沒收部分：
  扣案之海洛因十一包（驗餘淨重共計77.78 公克，純質淨重
    共計39.51 公克）、甲基安非他命十七包（驗餘淨重共計
    134 公克、純質淨重共計125.5 公克），係屬查獲之第一級
    、第二級毒品，除檢驗用罄部分外，均應依毒品危害防制條
    例第18條第1 項前段之規定，併予宣告沒收銷燬之。
  上開海洛因、甲基安非他命共計二十八包均係以塑膠袋盛裝
    ，該塑膠袋之外包裝既係用於包裹毒品，防其裸露、潮濕，
    並便於攜帶，可與毒品分離，自係供被告就犯罪事實四部分
    所為販賣第一級、第二級毒品犯行所用之物；又被告係以電
    子磅秤秤量海洛因、甲基安非他命後加以販賣，是扣案電子
    磅秤一台亦屬被告為就犯罪事實四部分販賣第一級、第二級
    毒品犯行所用之物（依被告於警詢中所述，扣案電子磅砰係
    當日方以四百元之價格購入，故應與犯罪事實三部分所為犯
    行無關），且上開物品均為其所有，故此部分扣案物品部分
    亦均應依毒品危害防制條例第19條第1 項前段之規定併予宣
    告沒收。
  被告以如附表所示之價金，分別販賣海洛因、甲基安非他命
    予證人謝定宏、彭得貴、高德幸、廖啟明、林彥宏、吳建賢
    等人之販賣所得總計為三萬三千七百元（起訴書誤載為三萬
    六千七百元，因其中附表編號12部分誤載為四千元），屬被
    告販賣第一級、第二級毒品罪犯罪所得之物，此部分即應依
    毒品危害防制條例第19條第1 項之規定宣告沒收。另本案扣
    案現金四十萬元已逾前揭犯罪所得三萬三千七百元，即應逕
    自扣案現金中沒收該犯罪所得，已無全部或一部不能沒收之
    情形，自不生「追徵其價額」之問題（最高法院99年度第5
    次刑事庭會議決議意旨參照），是主文中即無庸再予諭知，
    併此敘明。
  至扣案現金四十萬元扣除上開犯罪所得後所剩餘之三十六萬
    六千三百元部分及行動電話六具（均非使用前揭0000000000
    門號晶片卡）、吸食器四組、分裝袋一批、電擊棒一隻、行
    動電話六具、海洛因殘渣袋三個及甲基安非他命殘渣袋四個
    等物，並無證據證明與被告所為前揭藏匿人犯及販賣第一級
    、第二級毒品之犯行有所關聯，此部分爰均不予宣告沒收，
    併此敘明。
據上論斷，應依刑事訴訟法第299 條第1 項前段，毒品危害防制
條例第4 條第1 項、第2 項、第8 條第1 項第17條第2 項、第18
條第1 項前段、第19條第1 項，刑法第11條前段、第28條、第
164 條第1 項、第55條、第47條第1 項、第59條、第51條第5 款
，刑法施行法第1 條之1 ，判決如主文。
本案經檢察官陳旭華到庭執行職務。
中    華    民    國   100    年    7     月    29    日
                  刑事第九庭  審判長法  官 李幼妃
                                    法  官 朱嘉川
                                    法  官 張紹省
以上正本證明與原本無異。
如不服本判決，應於收受送達後十日內向本院提出上訴書狀，其
未敘述上訴之理由者並應於提起上訴後十日內向本院補提理由書
。
                                    書記官 周雅玲
中    華    民    國   100    年    7     月    29    日
附錄本案論罪科刑所用法條全文：
毒品危害防制條例第4條第1項、第2項：
製造、運輸、販賣第一級毒品者，處死刑或無期徒刑；處無期徒
刑者，得併科新臺幣一千萬元以下罰金。
製造、運輸、販賣第二級毒品者，處無期徒刑或七年以上有期徒
刑，得併科新臺幣七百萬元以下罰金。
毒品危害防制條例第8條第1項
轉讓第一級毒品者，處一年以上七年以下有期徒刑，得併科新臺
幣一百萬元以下罰金。
中華民國刑法第164條第1項
藏匿犯人或依法逮捕拘禁之脫逃人或使之隱避者，處二年以下有
期徒刑、拘役或五百元以下罰金。
附表：（單位：新臺幣）
┌─┬──┬─┬──┬──┬───┬───────────┬──┬──┬──────────┐
│編│共犯│購│時間│地點│毒品數│經過                  │所得│相關│主文                │
│號│    │毒│    │    │量    │                      │財物│譯文│                    │
│  │    │者│    │    │      │                      │    │    │                    │
├─┼──┼─┼──┼──┼───┼───────────┼──┼──┼──────────┤
│1 │李文│謝│99年│臺北│價值一│賴佳妮（使用0000000000│一千│編號│李文松共同販賣第一級│
│  │松、│定│04月│縣五│千元之│）與謝定宏（使用095203│元  │5至7│毒品，累犯，處有期徒│
│  │賴佳│宏│07日│股鄉│海洛因│1377）以電話聯絡後，在│    │號譯│刑柒年拾月。販賣所得│
│  │妮  │  │18時│與蘆│      │左開時、地，販賣取自李│    │文( │新臺幣壹仟元沒收之。│
│  │    │  │48分│洲市│      │文松之左開毒品予謝定宏│    │B 卷│                    │
│  │    │  │許通│交界│      │。                    │    │第  │                    │
│  │    │  │聯後│處高│      │                      │    │151 │                    │
│  │    │  │某時│速公│      │                      │    │頁) │                    │
│  │    │  │    │路橋│      │                      │    │    │                    │
│  │    │  │    │下  │      │                      │    │    │                    │
├─┼──┼─┼──┼──┼───┼───────────┼──┼──┼──────────┤
│2 │李文│謝│99年│臺北│價值五│賴佳妮（使用0000000000│五百│編號│李文松共同販賣第一級│
│  │松、│定│04月│縣五│百元之│）與謝定宏（使用095203│元  │12至│毒品，累犯，處有期徒│
│  │賴佳│宏│09日│股鄉│海洛因│1377）以電話聯絡後，在│    │14號│刑柒年拾月。販賣所得│
│  │妮  │  │13時│四維│      │左開時、地，販賣取自李│    │譯文│新臺幣壹仟元沒收之。│
│  │    │  │03分│路1 │      │文松之左開左開毒品予謝│    │(B卷│                    │
│  │    │  │許通│35巷│      │定宏。                │    │第  │                    │
│  │    │  │聯後│旁某│      │                      │    │151 │                    │
│  │    │  │某時│萊爾│      │                      │    │頁) │                    │
│  │    │  │    │富旁│      │                      │    │    │                    │
├─┼──┼─┼──┼──┼───┼───────────┼──┼──┼──────────┤
│3 │李文│彭│99年│臺北│價值一│賴佳妮（使用0000000000│一千│編號│李文松共同販賣第二級│
│  │松、│得│04月│縣蘆│千元之│）與彭得貴（使用092029│元  │50至│毒品，累犯，處有期徒│
│  │賴佳│貴│10日│洲市│甲基安│8873）以電話聯絡後，在│    │52號│刑貳年。販賣所得新臺│
│  │妮、│  │21時│中山│非他命│左開時、地，販賣取自李│    │譯文│幣壹仟元沒收之。    │
│  │鄭智│  │21分│一路│      │文松之左開左開毒品予彭│    │(B卷│                    │
│  │偉  │  │許通│上之│      │得貴。彭得貴完成交易後│    │第  │                    │
│  │    │  │聯後│全國│      │，打電話向鄭智偉反應未│    │153 │                    │
│  │    │  │不久│加油│      │補足前次交易短缺之甲基│    │頁）│                    │
│  │    │  │    │站旁│      │安非他命。            │    │    │                    │
├─┼──┼─┼──┼──┼───┼───────────┼──┼──┼──────────┤
│4 │李文│吳│99年│臺北│價值三│鄭智偉（使用0000000000│三千│編號│李文松共同販賣第一級│
│  │松、│清│04月│縣五│千元之│）與吳清川（使用092090│元  │99至│毒品，累犯，處有期徒│
│  │鄭智│川│26日│股鄉│海洛因│4703）以電話聯絡後，在│    │102 │刑柒年拾月。販賣所得│
│  │偉  │  │22時│四維│      │左開時、地，販賣取自李│    │及11│新臺幣仟元沒收之。│
│  │    │  │33分│路1 │      │文松之左開毒品予吳清川│    │1號 │                    │
│  │    │  │許聯│35巷│      │。                    │    │譯文│                    │
│  │    │  │後不│旁某│      │                      │    │(A卷│                    │
│  │    │  │久  │萊爾│      │                      │    │第72│                    │
│  │    │  │    │富旁│      │                      │    │至74│                    │
│  │    │  │    │    │      │                      │    │頁) │                    │
├─┼──┼─┼──┼──┼───┼───────────┼──┼──┼──────────┤
│5 │李文│高│99年│臺北│價值一│賴佳妮（使用0000000000│一千│編號│李文松共同販賣第一級│
│  │松、│德│04月│縣五│千元之│）與高德幸（使用02-298│元  │1號 │毒品，累犯，處有期徒│
│  │賴佳│幸│18日│股鄉│海洛因│17949）電話聯絡後，在 │    │譯文│刑柒年拾月。販賣所得│
│  │妮  │( │17時│四維│      │左開時、地，將取自李文│    │(B卷│新臺幣壹仟元沒收之。│
│  │    │綽│29分│路1 │      │松之左開毒品放置某機車│    │第  │                    │
│  │    │號│許通│35巷│      │之前置物箱內，再由高德│    │150 │                    │
│  │    │阿│聯後│旁某│      │幸前往拿取。          │    │頁) │                    │
│  │    │幸│不久│萊爾│      │                      │    │    │                    │
│  │    │) │    │富旁│      │                      │    │    │                    │
├─┼──┼─┼──┼──┼───┼───────────┼──┼──┼──────────┤
│6 │李文│高│99年│臺北│價值五│賴佳妮（使用0000000000│五百│編號│李文松共同販賣第一級│
│  │松、│德│04月│縣五│百元之│）與證人高德幸（使用02│元  │2號 │毒品，累犯，處有期徒│
│  │賴佳│幸│20日│股鄉│海洛因│-000000000）以電話聯絡│    │譯文│刑柒年拾月。販賣所得│
│  │妮  │  │18時│四維│      │後，在左開時、地，販賣│    │(B卷│新臺幣伍佰元沒收之。│
│  │    │  │36分│路1 │      │取自李文松之左開毒品予│    │第  │                    │
│  │    │  │許通│35巷│      │高德幸。              │    │150 │                    │
│  │    │  │聯後│旁某│      │                      │    │頁) │                    │
│  │    │  │某時│萊爾│      │                      │    │    │                    │
│  │    │  │    │富旁│      │                      │    │    │                    │
├─┼──┼─┼──┼──┼───┼───────────┼──┼──┼──────────┤
│7 │李文│高│99年│臺北│價值一│賴佳妮及鄭智偉（使用09│一千│編號│李文松共同販賣第一級│
│  │松、│德│04月│縣五│千元之│0 0000000 ）與高德幸（│元  │156 │毒品，累犯，處有期徒│
│  │賴佳│幸│27日│股鄉│海洛因│使用00-00000000 ）以電│    │號譯│刑柒年拾月。販賣所得│
│  │妮、│  │17時│四維│      │話聯絡後，由鄭智偉於左│    │文( │新臺幣壹仟元沒收之。│
│  │鄭智│  │38分│路1 │      │開時、地，販賣取自李文│    │A 卷│                    │
│  │偉  │  │許通│35巷│      │松之左開毒品予高德幸。│    │第64│                    │
│  │    │  │聯後│旁  │      │                      │    │頁) │                    │
│  │    │  │某時│    │      │                      │    │    │                    │
├─┼──┼─┼──┼──┼───┼───────────┼──┼──┼──────────┤
│8 │李文│高│99年│臺北│價值一│鄭智偉（使用0000000000│一千│編號│李文松共同販賣第一級│
│  │松、│德│05月│縣五│千五百│）與高德幸（使用0-2280│五百│157 │毒品，累犯，處有期徒│
│  │鄭智│幸│03日│股鄉│元之海│4020）以電話聯絡後，在│元  │號譯│刑柒年拾月。販賣所得│
│  │偉  │  │18時│四維│洛因  │左開時、地，販賣取自李│    │文( │新臺幣壹仟伍佰元沒收│
│  │    │  │05分│路1 │      │文松之左開毒品予高德幸│    │A 卷│之。                │
│  │    │  │許通│37號│      │                      │    │第65│                    │
│  │    │  │聯後│前  │      │                      │    │頁) │                    │
│  │    │  │某時│    │      │                      │    │    │                    │
├─┼──┼─┼──┼──┼───┼───────────┼──┼──┼──────────┤
│9 │李文│廖│99年│臺北│價值五│賴佳妮與鄭智偉（使用09│五百│編號│李文松共同販賣第一級│
│  │松、│啟│04月│縣五│百元之│00000000）與廖啟明（使│元  │27、│毒品，累犯，處有期徒│
│  │賴佳│明│18日│股鄉│海洛因│用0000000000）以電話聯│    │28號│刑柒年拾月。販賣所得│
│  │妮、│  │20時│四維│      │絡後，在左開時、地，販│    │譯文│新臺幣伍佰元沒收之。│
│  │鄭智│  │54分│路某│      │賣取自李文松之左開毒品│    │(B卷│                    │
│  │偉  │  │許通│處  │      │予廖啟明。            │    │第  │                    │
│  │    │  │聯後│    │      │                      │    │152 │                    │
│  │    │  │某時│    │      │                      │    │頁）│                    │
├─┼──┼─┼──┼──┼───┼───────────┼──┼──┼──────────┤
│10│李文│廖│99年│臺北│價值七│賴佳妮（使用0000000000│七百│編號│李文松共同販賣第一級│
│  │松、│啟│04月│縣五│百元之│門號）與廖啟明（使用09│元  │29、│毒品，累犯，處有期徒│
│  │賴佳│明│19日│股鄉│海洛因│00000000門號）以電話聯│    │30號│刑柒年拾月。販賣所得│
│  │妮  │  │18時│四維│      │絡後，在左開時、地，販│    │譯文│新臺幣柒佰元沒收之。│
│  │    │  │59分│路  │      │賣取自李文松之左開毒品│    │(A卷│                    │
│  │    │  │許通│135 │      │予廖啟明。            │    │第  │                    │
│  │    │  │聯後│巷旁│      │                      │    │152 │                    │
│  │    │  │某時│之萊│      │                      │    │頁）│                    │
│  │    │  │    │爾富│      │                      │    │    │                    │
│  │    │  │    │超商│      │                      │    │    │                    │
├─┼──┼─┼──┼──┼───┼───────────┼──┼──┼──────────┤
│11│李文│廖│99年│臺北│價值四│賴佳妮（使用0000000000│四千│編號│李文松共同販賣第二級│
│  │松、│啟│04月│縣五│千元之│）與廖啟明（使用091830│元  │32至│毒品，累犯，處有期徒│
│  │賴佳│明│21日│股鄉│甲基安│0173）以電話聯絡後，由│    │34號│刑貳年。販賣所得新臺│
│  │妮  │  │19時│四維│非他命│賴佳妮在左開時、地，販│    │譯文│幣肆仟元沒收之。    │
│  │    │  │04分│路  │及少許│賣取自李文松之左開甲基│    │(B卷│                    │
│  │    │  │許通│135 │海洛因│安非他命，並轉讓取自李│    │第  │                    │
│  │    │  │聯後│巷旁│      │文松之左開海洛因予廖啟│    │152 │                    │
│  │    │  │某時│之萊│      │明。                  │    │頁）│                    │
│  │    │  │    │爾富│      │                      │    │    │                    │
│  │    │  │    │超商│      │                      │    │    │                    │
├─┼──┼─┼──┼──┼───┼───────────┼──┼──┼──────────┤
│12│李文│廖│99年│臺北│價值一│鄭智偉（使用0000000000│一千│編號│李文松共同販賣第一級│
│  │松、│啟│04月│縣三│千元之│）與廖啟明（使用091830│元（│35、│毒品，累犯，處有期徒│
│  │賴佳│明│25日│重市│海洛因│0173）以電話聯絡後，由│起訴│36號│刑柒年拾月。販賣所得│
│  │妮、│  │12時│龍門│      │賴佳妮在左開時、地，販│書附│譯文│新臺幣壹仟元沒收之。│
│  │鄭智│  │25分│路某│      │賣取自李文松之海洛因予│表誤│(B卷│                    │
│  │偉  │  │許通│處  │      │廖啟明。              │載為│第  │                    │
│  │    │  │聯後│    │      │                      │四千│152 │                    │
│  │    │  │某時│    │      │                      │元）│頁）│                    │
├─┼──┼─┼──┼──┼───┼───────────┼──┼──┼──────────┤
│13│李文│廖│99年│臺北│價值四│鄭智偉（使用0000000000│四千│編號│李文松共同販賣第二級│
│  │松、│啟│04月│縣五│千元之│）與廖啟明（使用02-298│元  │144 │毒品，累犯，處有期徒│
│  │鄭智│明│27日│股鄉│甲基安│27938 ）以電話聯絡後，│    │號譯│刑貳年。販賣所得新臺│
│  │偉  │  │21時│四維│非他命│在左開時、地，販賣左開│    │文( │幣肆仟元沒收之。    │
│  │    │  │05分│路  │及少許│取自李文松之甲基安非他│    │A 卷│                    │
│  │    │  │許通│135 │海洛因│命及轉讓取自李文松之左│    │第67│                    │
│  │    │  │聯後│巷附│      │開海洛因予廖啟明。    │    │頁) │                    │
│  │    │  │某時│近檳│      │                      │    │    │                    │
│  │    │  │    │榔攤│      │                      │    │    │                    │
├─┼──┼─┼──┼──┼───┼───────────┼──┼──┼──────────┤
│14│李文│廖│99年│臺北│價值五│鄭智偉（使用0000000000│五千│編號│李文松共同販賣第二級│
│  │松、│啟│04月│縣五│千元之│）與廖啟明（使用091830│元  │37至│毒品，累犯，處有期徒│
│  │鄭智│明│28日│股鄉│甲基安│0173）以電話聯絡後，在│    │39號│刑貳年。販賣所得新臺│
│  │偉  │  │21時│四維│非他命│左開時、地，販賣取自李│    │譯文│幣伍仟元沒收之。    │
│  │    │  │45分│路  │及少許│文松之左開甲基安非他命│    │（B │                    │
│  │    │  │許通│135 │海洛因│及轉讓取自李文松之海洛│    │卷第│                    │
│  │    │  │聯後│巷附│      │因予廖啟明。          │    │152 │                    │
│  │    │  │某時│近檳│      │                      │    │頁）│                    │
│  │    │  │    │榔攤│      │                      │    │    │                    │
├─┼──┼─┼──┼──┼───┼───────────┼──┼──┼──────────┤
│15│李文│廖│99年│臺北│價值四│鄭智偉（使用0000000000│共計│編號│李文松共同販賣第一級│
│  │松、│啟│05月│縣五│千五百│） 與廖啟明（使用02-29│五千│146 │毒品，累犯，處有期徒│
│  │鄭智│明│04日│股鄉│元之甲│768424 ）以電話聯絡後 │元  │號譯│刑柒年拾月。販賣所得│
│  │偉  │  │19時│四維│基安非│，在左開時、地，販賣取│    │文( │新臺幣貳仟元沒收之。│
│  │    │  │52分│路  │他命及│自李文松之左開海洛因及│    │A 卷│                    │
│  │    │  │許通│135 │價值五│甲基安非他命予廖啟明。│    │第68│                    │
│  │    │  │聯後│巷附│百元之│                      │    │頁) │                    │
│  │    │  │某時│近檳│海洛因│                      │    │    │                    │
│  │    │  │    │榔攤│      │                      │    │    │                    │
├─┼──┼─┼──┼──┼───┼───────────┼──┼──┼──────────┤
│16│李文│林│99年│臺北│價值二│賴佳妮、鄭智偉（使用09│二千│編號│李文松共同販賣第二級│
│  │松、│彥│05月│縣五│千元之│00000000）與林彥宏（使│元  │69、│毒品，累犯，處有期徒│
│  │賴佳│宏│01日│股鄉│甲基安│用0000000000）以電話聯│    │70號│刑貳年。販賣所得新臺│
│  │妮、│( │03時│四維│非他命│絡後，由鄭智偉、賴佳妮│    │譯文│幣貳仟元沒收之。    │
│  │鄭智│綽│11分│路1 │      │中之一人在左開時、地，│    │(B卷│                    │
│  │偉  │號│許通│35旁│      │前往販賣取自李文松之左│    │第  │                    │
│  │    │小│聯後│某萊│      │開毒品予林彥宏。      │    │154 │                    │
│  │    │白│某時│爾富│      │                      │    │頁) │                    │
│  │    │) │    │旁  │      │                      │    │    │                    │
├─┼──┼─┼──┼──┼───┼───────────┼──┼──┼──────────┤
│17│李文│吳│99年│臺北│價值二│鄭智偉（使用0000000000│二千│編號│李文松共同販賣第一級│
│  │松、│建│05月│縣蘆│千元之│）與吳建賢（使用098891│元  │139 │毒品，累犯，處有期徒│
│  │鄭智│賢│04日│洲市│海洛因│9484）以電話聯絡後，在│    │、14│刑柒年拾月。販賣所得│
│  │偉  │  │00時│中山│      │左開時、地，販賣取自李│    │0號 │新臺幣貳仟元沒收之。│
│  │    │  │59分│一路│      │文松之左開毒品予吳建賢│    │譯文│                    │
│  │    │  │許通│上之│      │。                    │    │(A卷│                    │
│  │    │  │聯後│全國│      │                      │    │第77│                    │
│  │    │  │某時│加油│      │                      │    │頁）│                    │
│  │    │  │    │站旁│      │                      │    │    │                    │
└─┴──┴─┴──┴──┴───┴───────────┴──┴──┴──────────┘